【裁判字號】    92,重上,8
【裁判日期】    920408
【裁判案由】    塗銷所有權登記等
【裁判全文】
臺灣高等法院臺中分院民事判決      九十二年度重上字第八號
      上  訴  人    丙○○
      被  上訴人    丁○○
                    己○○○
                    甲○○
                    戊○○
      訴訟代理人    乙○○
右當事人間請求塗銷所有權登記事件，上訴人對於中華民國九十一年十一月十八日台
灣台中地方法院第一審判決（九十年度重訴字第九二○號），提起上訴，本院判決如
左：
      主      文
上訴駁回。
第二審訴訟費用由上訴人負擔。
      事      實
一、上訴人方面：
甲、聲明：求為判決：(一)原判決關於上訴人敗訴部分廢棄。(二)前項廢棄部分，被上訴
    人在第一審之訴駁回。(三)第一、二審訴訟費用均由被上訴人負擔。
乙、陳述及所用證據，除與原判決所載相同部分均予引用外，補述略稱：
  1.原審法院得心證認為已故之陳漢瀛並未同意將如附表編號１９、２０所示土地贈
    與被告，且探究已故陳漢瀛生前真意，係欲將如附表編號１９、２０所示土地留
    供配偶即證人陳紀修養老之用，無非是以證人代書柯瓊花之證述，惟依代書柯瓊
    花之證述，可知陳漢瀛分別為二件贈與行為：
  ａ對丙○○之贈與，贈與標的物為如附表編號１至２０號所示土地。
  ｂ對陳紀修之贈與，贈與標的物為「他另表示二分四的土地」。
    依代書柯瓊花之證述，陳紀修原表示將其受贈之「二分四也一起過戶給丙○○」
    ，但因和陳漢瀛的指示不一樣，所以二分四的土地柯瓊花沒有辦理過戶，而由陳
    紀修囑咐被告自行另案辦理過戶；此即如附表編號１至１８號所示土地與如附表
    編號１９、２０號所示土地登記日期不同而登記原因相同之所由。
  2.原審判決書附表編號第十九、第二十號之土地，即台中縣大甲鎮○○段五二三地
    號土地與同段五三二地號土地，兩造已故父親陳漢瀛之其持分面積分別為二四九
    四點四九平方公尺（14966.91×1/6=2492.49)與三八五一點四四平方公尺（2543
    6.04×1817/12000=3851.44），兩者合計六三四五點九三平方公尺（2492.49+38
    51.44=6345.93)，即零點六五甲（6345.93/9699）。而查，該兩筆土地中僅有面
    積二分四之部分才是為留給兩造母親陳紀修之部分，其餘尚有面積四分之一土地
    則要贈與給上訴人丙○○，此從原審卷內資料亦顯示留給兩造母親陳紀修之土地
    面積僅有二分四而已，即可明瞭。
    然查，原審判決卻顯然未注意到面積問題，竟判將編號第十九、第二十號之土地
    贈與登記全部均予以塗銷，致侵害到上訴人就該編號第十九、第二十號之土地受
    贈可得持分所有的面積四分一土地，上訴人難以甘服。
  3.在給付不當得利類型，其適用範圍與物權行為無因性理論具有密切關係，其中一
    種狀況，即債權行為有效成立，但物權行為不成立、無效或被撤銷的情形，受益
    人雖不能取得物之所有權，但因債權契約有效成立，受益人占有標的物（或受登
    記利益），具有基礎關係，雙方當事人均不得主張所有物返還請求權或「占有」
    （或受登記利益）之不當得利請求權，在非給付不當得利類型，關於有無法律上
    之原因乙事，通說是以「權益歸屬理論」為判斷標準，即不以得利過程之合法性
    ，而是以保有給付之正當性，作為判斷標準。故縱使得利過程有瑕疵，但若受益
    人有保有給付之正當性，不構成不當得利。
    查本案系爭編號十九、二十號土地其中僅有面積二分四土地是留給兩造母親陳紀
    修，其餘面積四分之一土地，原所有權人陳漢瀛是要過戶登記給上訴人丙○○名
    義，已如前述，因此上訴人在父親陳漢瀛生前即已辦理完畢之系爭所有權登記，
    實具有債權之基礎原因關係。若本件歸類於前述給付不當得利類型，則縱使認為
    上訴人自己出面所為之系爭所有權過戶登記，其物權行為不免有所瑕疵，但上訴
    人有基礎原因關係，並非「無法律上之原因」，尚難謂上訴人對父親陳漢瀛構成
    不當得利，其結果也不會對父親陳漢瀛逝世後之其他繼承人即被上訴人等構成不
    當得利。
    同理，若本件歸類於前述非給付不當得利類型，則縱使認為上訴人自己出面所為
    之系爭所有權過戶登記，其得利過程有所瑕疵，但由於上訴人有基礎原因關係，
    具有保有給付之正當性，並非「無法律上之原因」，尚難謂上訴人對父親陳漢瀛
    構成不當得利，其結果也不會對父親陳漢瀛逝世後之其他繼承人即被上訴人等構
    成不當得利。
二、被上訴人方面：
甲、聲明：求為判決如主文所示。
乙、陳述及所用證據，除引用原審判決記載外，補述略稱：
  1.原審判決書附表編號第十九、第二十號之土地，即台中縣大甲鎮○○段五二三地
    號及同段五三二地號土地，係上訴人私自向地政機關謊稱家父對其贈與所為之登
    記，依證人之證詞，此與家父之指示不一，自應塗銷所有權登記。
  2.原審判決認為家父於民國九十年二月二十七日之意識清楚，但家父於翌日（即九
    十年二月二十八日）轉入普通病房後，隨即向被上訴人，上訴人及家母同時表示
    「其所有土地均與叔、伯共有，為免日後仍需辦理（分割）一次，要求不辦移轉
    產權登記」，未料上訴人罔顧父親囑咐，為一己之私仍搶辦產權登記其名下。此
    事實，被上訴人曾於民國九十一年十一月四日之補充理由狀內明，惟原審疏未
    明審。
  3.查「對話人為意思表示者，其意思表示，以相對人了解時發生效力」，為民法第
    九十四條所定，家父已對其名下財產之處分，於九十年二月二十七日後有重新之
    意思表示，惟上訴人仍圖謀一己之私，獨自將產權移轉其名下，殊屬可議。另查
    「贈與物未交付前，贈與人得撤銷其贈與，．．．」為民法第四百零八條第一項
    所規定。家父於加護病房轉入普通病房即另表示其財產不願辦理移轉登記，則其
    原意思表示應已被撤銷，然上訴人挾其保管書狀之便，再執相關文件向登記機關
    所為之所有權登記，應屬無效之法律行為，其所為所有權移轉登記自應予塗銷。
      理      由
一、被上訴人起訴主張：兩造之父陳漢瀛於民國九十年一月三十一日因心臟疾病而住
    院治療，並於同年二月九日接受開心手術，且在加護病房中持續接受治療至同年
    二月二十八日。詎上訴人竟趁兩造之父陳漢瀛病危且意識不清之際，分別於九十
    年四、五月間，將兩造之父陳漢瀛所有如原判決附表（以下同）所示土地，分別
    以虛偽之贈與事由而辦理所有權移轉登記於其名下。兩造之父陳漢瀛嗣於同年五
    月廿二日病故，原告處理完後事，始察知上情，經要求被告按兩造先父陳漢瀛生
    前遺言分配財產，被告均置之不理。如附表所示土地於九十年四月廿四日及同年
    五月十八日所為以「贈與」為原因之所有權移轉登記，既係上訴人以虛偽不實之
    文件擅自而為，自屬無效，被上訴人為已故陳漢瀛之合法繼承人，爰訴請上訴人
    將如附表所示土地，於九十年四月廿四日及同年五月十八日以「贈與」為原因所
    為之土地所有權移轉登記予以塗銷。（原判決僅就如附表所示１９、２０二筆土
    地，於民國九十年五月十八日所為以「贈與」為原因之土地所有權移轉登記應予
    塗銷，而就如附表所示１至１８等十八筆土地之移轉登記部分，駁回被上訴人之
    訴。上訴人就其受敗訴判決部分提起上訴，請求判決如其上訴之聲明。被上訴人
    就其在原審受敗訴判決部分（即請求塗銷附表所示１至１８等十八筆土地之移轉
    登記部分）則未上訴）。
二、上訴人則以：兩造之父陳漢瀛確於生前表示將如附表編號１至號所示土地贈與
    上訴人，被上訴人主張兩造之父陳漢瀛當時意識不清，並非實在。另外如附表編
    號１９、２０所示二筆土地，乃係兩造之父陳漢瀛表示贈與兩造之母陳紀修，兩
    造之母陳紀修再囑付上訴人以上訴人為受贈人逕行辦理土地所有權移轉登記，此
    有兩造之母陳紀修、舅父及承辦代書可證。被上訴人訴請將如附表所示土地，於
    九十年四月廿四日及同年五月十八日所為以贈與為原因之所有權移轉登記予以塗
    銷，並無理由等語，資為抗辯。
三、按公同共有人之權利義務，依其公同關係所由規定之法律或契約定之。除前項之
    法律或契約另有規定外，公同共有物之處分，及其他之權利行使，應得公同共有
    人全體之同意，民法第八百二十八條定有明文。另按，繼承人有數人時，在分割
    遺產前，各繼承人對於遺產全部為公同共有。又公同共有物之處分及其他之權利
    行使，自消極方面言，係保全公同共有物之行為；自積極方面言，為擴張公同共
    有物所有權之行為，固應得公同共有人全體之同意，惟在實例上，公同共有物被
    一部分公同共有人為移轉物權之處分，或部分繼承人明示反對其他繼承人對該公
    同共有人起訴時，此與事實上無法得全體共有人同意之情形無殊，為保護全體公
    同共有人利益計，其餘公同共有人自得共同起訴，要不能謂其當事人之適格有所
    欠缺（最高法院三十二年度上字第一一五號、三十七年度上字第六九三九號判例
    意旨參照）。查已故之陳漢瀛之繼承人除兩造外，尚有兩造之母即訴外人陳紀修
    ，有戶籍謄本在卷可稽，訴外人陳紀修於原審法院審理中均隨上訴人到庭，並一
    再為被上訴人不應為本件之請求之表示，客觀上無法得其同意而為起訴，是被上
    訴人提起本件訴訟，尚難認其當事人適格要件有所欠缺，合先敘明。
四、查被上訴人於九十二年一月廿八日共同具狀陳稱：其父陳漢瀛雖在民國九十年二
    月廿七日意識清楚之際，曾表示要將如附表所示之土地移轉登記所有權予上訴人
    ，但於翌日（即九十年二月廿八日）即轉入普通病房後，隨即向被上訴人、上訴
    人及兩造之母表示，其所有土地均與叔伯共有，為免日後仍需辦理（分割）一次
    ，要求不移轉產權登記等語，未料上訴人罔顧兩造父親之囑咐，為一己之私搶辦
    產權移轉登記於其名下。此項兩造之父於移出普通病房後所為之意思表示，與其
    在此之前在加護病房（按陳漢瀛於九十年二月廿七日之前在加護病房治病）中所
    為意思表示既有不同，顯然已將其在前之意思表示加以撤銷，因此上訴人挾其保
    管書狀之便，再執相關文件向登記機關所為之所有權移轉登記，應屬無效之法律
    行為，原審判決書附表所示之各筆土地所有權移轉登記均應予塗銷云云。似對原
    審關於其等就附表１至１８等十八筆土地之所有權移轉登記應予塗銷之請求部分
    ，為其敗訴之判決，有所不服。惟其提出書狀時，已逾上訴期間，亦未表示提起
    附帶上訴，經本院於九十二年一月廿八日行準備程序時予以訊明，被上訴人等已
    表示：「原判決附表編號１９、２０二筆土地，我父親的意思是要把其中二分四
    厘暫時給我母親養老之用，我母親百年之後由四個姊妹去分，其餘的部分，我父
    親的意思是要留給丁○○，所以這二筆土地丙○○的登記應該要去塗銷而留給我
    們。至於其餘的十八筆已經登記了，就沒有意見了。」等語，顯然已對原判決附
    表所示編號１至１８等十八筆土地之移轉登記為上訴人丙○○名義，已不爭執，
    原審就該部分為被上訴人敗訴之判決，被上訴人既已表示無意見而不為爭執，本
    院僅就上訴人提起上訴之如附表編號１９、２０等二筆土地，原審判決是否妥適
    加以審究，其餘部分，不再予論述。合先明。
五、查已故之陳漢瀛生前因心臟疾病而於九十年一月三十一日至光田綜合醫院住院治
    療，並於同年二月九日接受開心手術，且於加護病房中持續接受治療至同年二月
    二十八日，再轉入胸腔內科病房持續治療，至九十年四月九日出院，其後於九十
    年五月二十二日病故等情，有被上訴人所提出之光田綜合醫院診斷證明書、死亡
    證明書影本各一份為證，核與原審法院依職權向光田綜合醫院調取之病歷資料內
    容相符，且為兩造所不爭執，信屬實在。次查，陳漢瀛生前因聽信他人所言，認
    長子即被上訴人丁○○命帶桃花，遂將原本欲分歸丁○○所有之土地，先行移轉
    登記在次子即上訴人丙○○名下，欲俟丁○○五年桃花劫過後，再由丙○○移轉
    登記與丁○○所有一節，除據丙○○陳明在卷外，並經證人即兩造之母陳紀修及
    母舅紀朝榮、紀秋雄、紀哲住於原審法院證述相符。另查，兩造之父陳漢瀛於九
    十年二月廿七日在光田綜合醫院加護病房接受治療時，臺中縣大甲戶政事務所人
    員施振鴻曾依「戶政到家服務」相關規定，至光田綜合醫院加護病房內辦理陳漢
    瀛之印鑑證明申請手續；另證人即代書柯瓊花亦於同日在光田綜合醫院加護病房
    內詢問陳漢瀛是否確有同意將名下土地過戶登記在其子即被告丙○○名下等情，
    業據證人施振鴻、柯瓊花於本院審理中到庭結證在卷，因此證人即代書柯瓊花依
    陳漢瀛之指示，將如附表編號１至１８之土地移轉所有權登記於上訴人名下，固
    尚非無據。
六、至如附表編號１９、２０所示二筆土地，所為以「贈與」為原因之所有權移轉登
    記，依土地登記簿謄本之記載，其登記之日期為九十年五月十八日，而其原因發
    生日期則為九十年四月六日，登記原因「贈與」。（見原審卷第二十七、二十八
    頁）與其餘附表編號１至１８等十八筆土地之原因發生日期（九十年二月廿七日
    ）及登記日期（九十年四月廿四日）均不同。且係上訴人自行持陳漢瀛之印鑑證
    明向台中縣大甲地政事務所申辦等情，有原審法院調取之土地所有權移轉登記相
    關資料在卷可稽（影印本在外放之證物袋）。上訴人雖抗辯稱：如附表編號１９
    、２０所示土地，面積約二分四，係伊父陳漢瀛將之贈與伊母陳紀修，伊母陳紀
    修指示伊逕行登記在伊名下云云。但查，證人柯瓊花證述：「本件過戶是我辦理
    的，當時是丙○○和他庭上三位舅舅來找我的，我有到加護病房，陳漢瀛當時鼻
    子有插管，氣管未切開，他意識很清楚，他告訴我土地要過戶給丙○○，我有詢
    問他，另一個兒子怎麼辦，他表示大兒子（指丁○○）帶桃花，要先用丙○○名
    義登記，以後再由丙○○過戶給丁○○，他另有表示二分四的土地要過戶給太太
    （指陳紀修），等我太太百年以後，二分四的土地再由女兒繼承。後來我問了丙
    ○○的媽媽陳紀修，她表示二分四也一起過戶給丙○○，但我表示和陳漢瀛的指
    示不一樣，所以二分四的土地我沒有辦理過戶」，上訴人復未能提出任何證據，
    資供證明如附表編號１９、２０所示土地即係陳漢瀛所稱之二分四土地，且如附
    表編號１９、２０所示土地縱係陳漢瀛所稱之二分四土地，然陳漢瀛並未同意將
    如附表編號１９、２０所示土地贈與上訴人，而探究陳漢瀛之真意，乃係欲將所
    指之二分四土地留供配偶陳紀修養老之用，百年之後再由女兒即被上訴人戊○○
    、乙○○、己○○○、甲○○等人繼承。據此觀之，如附表編號１９、２０所示
    土地，陳漢瀛並未於九十年二月廿七日表示贈與上訴人。則上訴人於九十年五月
    十八日以贈與為原因而辦理所有權移轉登記，自非有據。
七、上訴人雖又以原審判決附表編號１９、２０之二筆土地，即為台中縣大甲鎮○○
    段五二三號，及同段五三二號二筆土地，兩造之父陳漢瀛之應有部分分別為六分
    之一及一萬二千分之一八一七，依其面積分別為一四九六六、九一平方公尺及二
    五四三六．○四平方公尺，換算陳漢瀛之應有部分面積依次為二四九四．四八五
    平方公尺及三八五一．四四平方公尺，二筆合計為六三四五．九二平方公尺，以
    台甲計算將近六分五厘，陳漢瀛表示該二筆土地二分四部分留供兩造之母陳紀修
    養老，則尚有約四分一之土地，應仍屬陳漢瀛贈與上訴人，原審判決未予考慮兩
    筆土地之面積，而判命全部塗銷登記，亦有違誤云云。然查，稱贈與者，謂當事
    人約定，一方以自己之財產無償給與他方，他方允受之契約（民法第四百零六條
    參照）既屬契約之一種，自應具備契約之成立要件，就標的物自應有互相意思表
    示一致，始能成立。系爭二筆土地之面積，陳漢瀛之應有部分合計多少，兩造在
    原審訴訟中均未提及，而代書柯瓊花於受託辦理原審判決附表編號１至１８等十
    八筆土地時，就陳漢瀛所為表示編號１９、２０兩筆土地之面積，究竟有多少，
    是否全部留供陳紀修養老之用？或其中之二分四土地係何所指，尚屬不明，因而
    不敢冒然為之代理一併辦理。加以陳紀修就此亦有不同之意見，終至柯瓊花未能
    一併辦理。足見依當時，陳漢瀛究竟要移轉多少面積與上訴人，係兩筆土地之全
    部？或其中應有部分比例多少？並未達到兩造意思表示合致，贈與契約，自難認
    已有效成立。上訴人據此主張系爭原判決附表編號１９、２０二筆土地，其中應
    有部分面積四分一（即合計後扣除二分四）為贈與有效之範圍，自屬無據。再查
    ，上訴人向台中縣大甲地政事務所聲請辦理系爭附表編號１９、２０二筆土地之
    所有權移轉登記，其提出之「土地贈與所有權移轉契約契約書」，其所載立約日
    期為民國九十年四月六日（見外放證物袋所存證物）自應就陳漢瀛於該日有與上
    訴人成立贈與契約之事實負舉證之責。惟上訴人迄未能舉證證明該日陳漢瀛有與
    之訂立該贈與契約之事實，其依該日所訂贈與契約所為之所有權移轉登記，自屬
    依法無據。
八、綜上所述，上訴人就原審判決附表所示編號１９、２０之二筆土地，於九十年五
    月十八日所為以贈與為原因之所有權移轉登記，既無法證明有贈與之事實及已合
    法成立贈與契約，則被上訴人等均為陳漢瀛之合法繼承人，訴請將該部分之所有
    權移轉登記予以塗銷，自屬依法有據。原審判決核無違誤。上訴為無理由，應予
    駁回。此外兩造其他攻擊防禦方法與爭執要旨無關，不一一加以論述。
九、據上論結，應依民事訴訟法第四百四十九條第一項、第七十八條判決如主文。
中      華      民      國    九十二    年      四      月      八      日
~B1民事第三庭審判長法  官  陳照德
~B2                法  官  陳成泉
~B3                法  官  曾謀貴
右為正本係照原本作成。
如對本判決上訴，須於收受判決送達後二十日內向本院提出上訴書狀，其未表明上訴
理由者，應於提出上訴後二十日內向本院提出上訴理由書（須按他造人數附具繕本）
，並繳納送達用雙掛號郵票拾份（每份拾肆元）。
上訴時應提出委任律師或具有律師資格之人之委任狀；委任有律師資格者，另應附具
律師及格證書及釋明委任人與受任人有民事訴訟法第四百六十六條之一第一項但書或
第二項（詳附註）所定關係之釋明文書影本。
~B                書記官  呂淑芬
中      華      民      國    九十二    年      四      月      十      日
附註：
民事訴訟法第四百六十六條之一（第一項、第二項）
對於第二審判決上訴，上訴人應委任律師為訴訟代理人。但上訴人或其法定代理人具
有律師資格者，不在此限。
上訴人之配偶、三親等內之血親、二親等內之姻親，或上訴人為法人、中央或地方機
關時，其所屬專任人員具有律師資格並經法院認為適當者，亦得為第三審訴訟代理人
。
                                                                        Ｙ
~F0
~T40
┌─────────────────────────────────────────────────────────────┐
│附表：                                                                                                                    │
├─┬───────────────────────────┬─┬────────────┬─────────┬──────┤
│編│        土          地          坐          落        │地│    面            積    │                  │            │
│  ├───┬────┬────┬────┬────────┤  ├──┬──┬──────┤  權  利  範  圍  │備        考│
│號│縣  市│鄉鎮市區○   段   ○ ○  段 │  地        號  │目│公頃│公畝│  平方公尺  │                  │            │
├─┼───┼────┼────┼────┼────────┼─┼──┼──┼──────┼─────────┼──────┤
│１│臺中縣│大甲鎮  │奉化    │        │五一六          │田│００│０３│３１１．６５│六分之一          │登記日期九十│
│  │      │        │        │        │                │  │    │    │            │                  │年四月廿四日│
│  │      │        │        │        │                │  │    │    │            │                  │登記原因贈與│
├─┼───┼────┼────┼────┼────────┼─┼──┼──┼──────┼─────────┼──────┤
│２│臺中縣│大甲鎮  │奉化    │        │五一七          │田│００│０１│６２８      │六分之一          │同右        │
├─┼───┼────┼────┼────┼────────┼─┼──┼──┼──────┼─────────┼──────┤
│３│臺中縣│大甲鎮  │奉化    │        │五一八          │田│００│００│６３４      │六分之一          │同右        │
├─┼───┼────┼────┼────┼────────┼─┼──┼──┼──────┼─────────┼──────┤
│４│臺中縣│大甲鎮  │奉化    │        │五二一          │田│００│００│６３７．３７│六分之一          │同右        │
├─┼───┼────┼────┼────┼────────┼─┼──┼──┼──────┼─────────┼──────┤
│５│臺中縣│大甲鎮  │奉化    │        │五二二          │田│００│０１│３３４      │六分之一          │同右        │
├─┼───┼────┼────┼────┼────────┼─┼──┼──┼──────┼─────────┼──────┤
│６│臺中縣│大甲鎮  │奉化    │        │五三七          │田│００│００│３９０．９６│六分之一          │同右        │
├─┼───┼────┼────┼────┼────────┼─┼──┼──┼──────┼─────────┼──────┤
│７│臺中縣│大甲鎮  │奉化    │        │五三八          │田│００│０１│２９５      │八分之一          │同右        │
├─┼───┼────┼────┼────┼────────┼─┼──┼──┼──────┼─────────┼──────┤
│８│臺中縣│大甲鎮  │奉化    │        │五四四          │田│００│００│１１７．８４│六分之一          │同右        │
├─┼───┼────┼────┼────┼────────┼─┼──┼──┼──────┼─────────┼──────┤
│９│臺中縣│大甲鎮  │奉化    │        │五四五          │田│００│０５│１３１．８１│六分之一          │同右        │
├─┼───┼────┼────┼────┼────────┼─┼──┼──┼──────┼─────────┼──────┤
│１０│臺中縣│大甲鎮  │奉化    │        │五四六          │田│００│０１│６６７      │六分之一          │同右        │
├─┼───┼────┼────┼────┼────────┼─┼──┼──┼──────┼─────────┼──────┤
││臺中縣│大甲鎮  │奉化    │        │五四七          │田│００│００│１９        │六分之一          │同右        │
├─┼───┼────┼────┼────┼────────┼─┼──┼──┼──────┼─────────┼──────┤
││臺中縣│大甲鎮  │奉化    │        │五四九          │田│００│００│１６５．５０│六分之一          │同右        │
├─┼───┼────┼────┼────┼────────┼─┼──┼──┼──────┼─────────┼──────┤
││臺中縣│大甲鎮  │奉化    │        │五五五          │田│００│０１│７１２      │六分之一          │同右        │
├─┼───┼────┼────┼────┼────────┼─┼──┼──┼──────┼─────────┼──────┤
││臺中縣│大甲鎮  │松子腳  │        │四０            │田│００│０７│６５３      │六分之一          │同右        │
├─┼───┼────┼────┼────┼────────┼─┼──┼──┼──────┼─────────┼──────┤
││臺中縣│大甲鎮  │松子腳  │        │四三            │田│００│００│４６６      │九九六分之四一    │同右        │
├─┼───┼────┼────┼────┼────────┼─┼──┼──┼──────┼─────────┼──────┤
││臺中縣│大甲鎮  │松子腳  │        │四七之一        │雜│００│００│２７０      │二分之一          │同右        │
├─┼───┼────┼────┼────┼────────┼─┼──┼──┼──────┼─────────┼──────┤
││臺中縣│大甲鎮  │松子腳  │        │四八之二        │雜│００│０１│１３６      │八分之三          │同右        │
├─┼───┼────┼────┼────┼────────┼─┼──┼──┼──────┼─────────┼──────┤
││臺中縣│大甲鎮  │松子腳  │        │五０            │田│００│１０│０３７      │九九六分之四一    │同右        │
├─┼───┼────┼────┼────┼────────┼─┼──┼──┼──────┼─────────┼──────┤
││臺中縣│大甲鎮  │奉化    │        │五二三          │田│００│１４│９６６．９１│六分之一          │登記日期九十│
│  │      │        │        │        │                │  │    │    │            │                  │年五月十八日│
│  │      │        │        │        │                │  │    │    │            │                  │登記原因贈與│
├─┼───┼────┼────┼────┼────────┼─┼──┼──┼──────┼─────────┼──────┤
││臺中縣│大甲鎮  │奉化    │        │五三二          │田│００│２５│４３６．０４│一二０００分之一八│同右        │
│  │      │        │        │        │                │  │    │    │            │一七              │            │
└─┴───┴────┴────┴────┴────────┴─┴──┴──┴──────┴─────────┴──────┘


司法院資訊處製作；財團法人民間司法改革基金會備份。
